臺灣高等法院臺中分院刑事裁定　
111年度抗字第72號
抗  告  人  
即 受 刑人  魏俊昌


              （現於法務部○○○○○○○○○○○執行中）
上列抗告人因數罪併罰定應執行之刑案件，不服臺灣南投地方法
院中華民國110年12月21日裁定（110年度聲字第657號），提起
抗告，本院裁定如下：
    主  文
抗告駁回。
    理  由
一、抗告人即受刑人甲○○（下稱抗告人）抗告意旨略以：自民國
    95年7月1日廢除連續犯之規定後，已造成部分慣犯（如竊盜
    、施用毒品或販賣等罪）因適用數罪併罰，致使刑罰過重等
    不合理現象。對此，各級法院於定應執行刑之過程中，遇有
    上揭情形時，雖有考量如何減輕，以避免有刑罰過重之量刑
    ，惟此僅限於販賣毒品、強盜等重罪，反觀施用毒品或竊盜
    等輕罪，其定應執行刑，仍嫌過重，實已違背公平正義及比
    例原則。又相類似之案件，應為相同處理之平等法則，就本
    件而言亦有所適用，怎能同樣定執行刑之案件，獨厚重罪，
    而置輕罪於不顧，且兩相比較結果酌減比例併有天壤之別，
    此與比例原則及防制手段兩相權衡自屬有違，故應以預防重
    罪施以重典，預防輕罪施以輕刑，方合於比例原則及公平正
    義原則，爰請求依此原則予抗告人合理公平之裁定等語。
二、按數罪併罰之定應執行之刑，係出於刑罰經濟與責罰相當之
    考量，並非予以犯罪行為人或受刑人不當之利益，為一種特
    別的量刑過程，相較於刑法第57條所定科刑時應審酌之事項
    係對一般犯罪行為之裁量，定應執行刑之宣告，乃對犯罪行
    為人本身及所犯各罪之總檢視，除應考量行為人所犯數罪反
    應出之人格特性，並應權衡審酌行為人之責任與整體刑法目
    的及相關刑事政策，在量刑權之法律拘束性原則下，依刑法
    第51條第5款之規定，採限制加重原則，以宣告各刑中之最
    長期為下限，各刑合併之刑期為上限，但最長不得逾30年，
    資為量刑自由裁量權之外部界限，並應受法秩序理念規範之
    比例原則、平等原則、責罰相當原則、重複評價禁止原則等
    自由裁量權之內部抽象價值要求界限之支配，使以輕重得宜
    ，罰當其責，俾符合法律授與裁量權之目的，以區別數罪併
    罰與單純數罪之不同，兼顧刑罰衡平原則。而個案之裁量判
    斷，除非有全然喪失權衡意義或其裁量行使顯然有違比例、
    平等諸原則之裁量權濫用之情形，即不得任意指其為違法。
三、經查：
　㈠抗告人犯如附表所示之各罪，業經如附表所示之法院判處如
    附表所示之各刑，均分別確定在案，且各罪均為最先一罪裁
    判確定前所犯，原審亦為最後事實審法院，有各該判決書及
    臺灣高等法院被告前案紀錄表在卷可稽。又抗告人所犯如附
    表編號1至3所示之罪，均為得易科罰金亦得易服社會勞動之
    罪，茲檢察官就抗告人所犯如附表所示之各罪向法院聲請定
    其應執行刑，經原審審核認其聲請為正當，並定其應執行刑
    。依抗告人所犯附表編號1至3各罪之宣告刑，最長期之刑為
    有期徒刑5月，合併刑期為有期徒刑1年，原裁定於此範圍內
    ，併考量附表編號1至2所示之罪，曾經臺灣臺中地方法院以
    104年度聲字第4414號裁定應執行有期徒刑6月，酌定其應執
    行之刑為有期徒刑10月。原審裁定之刑度並未逾越法律之外
    部性界限，亦無明顯濫用裁量權而有違反法律內部性界限之
    情形，於法自無違誤。
　㈡抗告意旨雖執前詞，請求重新酌定等語。惟查：附表編號1為
    後備軍人意圖避免召集處理，居住處所遷移，無故不依規定
    申報，致使召集令無法送達罪、附表編號2為施用第二級毒
    品罪、附表編號3為成年人與少年共同犯詐欺取財未遂罪；
    犯罪時間又分別於102年11月間、104年6月間，足見抗告人
    所犯各罪時間、罪質、侵害法益不同，原審已斟酌抗告人法
    益侵害類型、犯罪手法、對社會治安民眾安全影響之程度及
    犯罪動機，暨犯罪行為之不法與罪責高低等因素所為定刑之
    裁斷，考量案情併予適度減少總刑期，對抗告人所犯如附表
    所示之罪再給予適度之恤刑，而裁定如前述之應執行刑裁定
    ，裁量實屬適當，並無明顯不利於抗告人之情事，亦無明顯
    喪失權衡或有違比例、平等原則之情。又他案犯罪態樣及應
    審酌之事由與抗告人所犯各罪未盡相同，自不得比附援引為
    本案有否裁量濫用之判斷。
四、綜上所述，抗告人徒憑己見指摘原裁定不當，難認可採，其
    抗告為無理由，應予駁回。
據上論斷，應依刑事訴訟法第412條，裁定如主文。
中　　華　　民　　國　　111 　年　　1 　　月 　20 　　日
        　　刑事第二庭    審判長法　官  何　志　通
　　　　　　　　　　　　　　    法　官  許  月  馨
  　　　　　　　　　　　　　　  法　官  吳  進  發     
以上正本證明與原本無異。     
如不服本裁定，得於收受送達後5日內向本院提出再抗告書狀(須
附繕本)。因疫情而遲誤不變期間，得向法院聲請回復原狀。
                                書記官  洪  宛  渝 
　　　　　　　　　　　　　　　　
中　　華　　民　　國　　111 　年　　1 　　月　　20　　日

附表：受刑人甲○○定應執行刑案件一覽表
編           號         1        2       3 罪           名  後備軍人意圖避免召集處理，居住處所遷移，無故不依規定申報，致使召集令無法送達罪 施用第二級毒品罪 成年人與少年共同犯詐欺取財未遂罪 宣    告     刑  有期徒刑3月 有期徒刑4月 有期徒刑5月 犯  罪  日   期  102年11月18日 104年6月20日 102年11月初某日至102年11月12日 偵查（自訴）機關年度案號  臺灣南投地方檢察署104年度偵緝字第112號 臺灣臺中地方檢察署104年度毒偵字第1937號 臺灣南投地方檢察署102年度少連偵字第51號、103年度少連偵字第2號 最  後事實審 法  院 臺灣南投地方法院 臺灣臺中地方法院 臺灣南投地方法院  案  號 104年度埔簡字第140號 104年度審簡字第888號 106年度易緝字第15號  判決日期 104年8月31日 104年9月10日 106年12月4日 確  定判  決 法  院 臺灣南投地方法院 臺灣臺中地方法院 臺灣南投地方法院  案  號 104年度埔簡字第140號 104年度審簡字第888號 106年度易緝字第15號  判    決確定日期 104年10月5日 104年10月19日 107年1月9日   備         註  編號1、2前經定應執行有期徒刑6月（已執行完畢） 編號1、2前經定應執行有期徒刑6月（已執行完畢）